臺灣板橋地方法院交通事件裁定　　　 100年度交聲字第1749號
異　議　人
即受處分人　劉奕信
上列異議人即受處分人因違反道路交通管理處罰條例案件，對於
交通部公路總局臺北區監理所板橋監理站於民國一百年五月二十
五日所為板監裁字第裁四一－Ｃ00000000號裁決，聲明
異議，本院裁定如下：
    主  文
異議駁回。
    理  由
一、按行車管制號誌之圓形紅燈燈號顯示之意義為「車輛面對圓
    形紅燈表示禁止通行，不得超越停止線或進入路口」，道路
    交通標誌標線號誌設置規則第二百零六條第五項第一款定有
    明文。次按汽車駕駛人（包含機器腳踏車），行經有燈光號
    誌管制之交岔路口闖紅燈者，處新臺幣（下同）一千八百元
    以上五千四百元以下罰鍰，並記違規點數三點，道路交通管
    理處罰條例第五十三條第一項、第六十三條第一項第三款定
    有明文。又「闖紅燈」係指車輛或行人面對圓形紅燈時，仍
    逕予穿越路口至銜接路段，不論左轉、直行或迴轉，均屬闖
    紅燈之行為。從而，用路人、車於行經設有燈光管制號誌之
    交岔路口，不依燈號指示，逕自闖越紅燈直行、左轉或迴轉
    ，自屬違反上開條例第五十三條第一項所定「闖紅燈」之違
    規行為。
二、本件異議人即受處分人劉奕信於民國一百年四月二十八日上
    午一時四十七分許，駕駛車號ＺＵＦ－九六一號輕型機車行
    經新北市○○區○○街、光環路口時，因於光復街上行向號
    誌為紅燈時仍直行而闖越紅燈，經新北市政府警察局海山分
    局埔墘派出所員警林健鑫發現當場攔停製單開罰，嗣受處分
    人於一百年五月十三日應到案日期前之同年月四日提出申訴
    ，經原處分機關函請舉發單位調查結果，仍認受處分人有上
    開違規行為，乃於一百年五月二十五日依道路交通管理處罰
    條例第五十三條第一項及違反道路交通管理事件統一裁罰基
    準表之規定，裁處受處分人一千八百元罰鍰，並依同條例第
    六十三條第一項（裁決書漏載第三款）規定記違規點數三點
    。
三、異議人即受處分人劉奕信固於陳述書、聲明異議狀及本院訊
    問中對於上述時間、地點經警攔停舉發一事不否認，惟矢口
    否認有何違反道路交通管理處罰條例之行為，辯稱：伊於上
    述時、地行駛在光環路停等紅綠燈，待紅燈轉為綠燈後，右
    轉光復街方向行駛，惟遭騎乘機車之員警告知目睹伊係由光
    復街直行闖紅燈而舉發，又當時天色黑，難道無錯看之可能
    ？且應有監視錄影證據以釐清真相，不能僅憑員警個人判斷
    即認定伊有違規云云。經查，異議人於上揭時、地行經有燈
    光號誌管制之交岔路口，違規闖越紅燈行駛一節，業據證人
    即舉發員警林健鑫於本院訊問時結證稱：「（問：舉發過程
    及內容為何？）當時我在執行凌晨零時至二時的巡邏勤務，
    我正要返回駐地，舉發的所在地是在光復街、光環路口，我
    看到異議人駕駛的機車從對向光復街車道直行而來，而異議
    人闖紅燈我就當場攔停他並填製本件舉發通知單，當時異議
    人是闖光復街的紅燈直行光復街，他是要往環河道的方向行
    駛，我確實有看到異議人所駕駛的機車闖越紅燈。」、「（
    問：當時是否有可能誤認？）是我跟另外一個同事莊勝閩一
    起執勤的。」、「（問：異議人機車當時的行向到底為何？
    〈提示現場地圖〉）對照地圖來看異議人是沿著光復街直行
    ，不是從光環路右轉進入光復街（證人於地圖標示異議人當
    時機車之行向）」、「（問：舉發路口狀況為何？）那個路
    口是Ｔ字型的交叉路口，路口有劃設網狀線（證人以三角形
    標示所在位置）」、「（問：舉發異議人的時候，你離路口
    號誌約有多遠？）約有三十公尺」、「（問：看到異議人機
    車的時候，發現他闖紅燈的時候，他的機車位置在何處？）
    當時異議人的機車還沒有過號誌，是在對向的光復街那邊還
    沒有超過號誌前。」、「（問：有何補充？）異議人說他是
    從光環路右轉，我同事有跟他確定行駛的狀態，後來他們有
    發生爭論，但是我們確實看到異議人是從光復街直行過來，
    他有停等觀察光環路有沒有車子出來的動作。」等語明確（
    見卷附本院一百年六月三十日訊問筆錄），觀諸證人所言，
    就燈號情形、執勤所處位置、異議人行駛路徑及闖紅燈過程
    等情節詳述具體明確，並有其當庭標示之上揭異議人違規行
    駛路徑及員警舉發地點之現場地圖可佐。依證人所述，其與
    另名員警一同因執行巡邏勤務適處於異議人騎乘機車之光復
    街對向，且近於上開違規路口，其對該路口號誌情形係於近
    距離下觀察得知，又基於其對交通違規取締受有專門訓練，
    對路上用路權人之動態路線自當更有所注意，應能明確掌握
    ，復衡證人證述與異議人間並無何身分利害業務關係，當無
    嫌隙，衡情應無甘冒偽證罪刑責風險而設詞構陷異議人之理
    ，從而，既查無任何證據足資證明執勤員警有何捏造事實違
    法取締之不法情事，並參酌警員執行公務時，本身即受有行
    政懲處責任之監督，且其到庭具結作證，更係以刑事責任擔
    保其證言之真實性，其之證言又與常情無悖，是其證述應非
    子虛，自足採信。而違規情事發生往往在一瞬之間，若要求
    員警於違規時均須提出科學採證資料始可加以舉發，實太過
    苛求，且遍尋道路交通法令亦無員警當場攔停舉發時須有科
    學儀器採證資料始可為之規定，故雖未有採證證據提出，然
    證人證言之可信既如上述，已足資為認定異議人於行向紅燈
    違規闖越駕駛之實，而異議人僅空言指摘，未有何證據提出
    以供本院詳查，即難以遽信為真，尚不足採為免責之依據，
    據此，異議人有於上述時、地違規闖越紅燈一事應堪認定。
四、從而，原處分機關依據道路交通管理處罰條例第五十三條第
    一項、第六十三條第一項第三款及違反道路交通管理事件統
    一裁罰基準表之規定，裁處異議人罰鍰一千八百元，並記違
    規點數三點，經核並無違誤，量罰亦甚妥適，應予維持，本
    件異議為無理由，應予駁回。
據上論斷，應依道路交通事件處理辦法第十八條，裁定如主文。
中    華    民    國   100    年    7     月    29    日
                    臺灣板橋地方法院交通法庭
                              法  官  王綽光
上列正本證明與原本無異。
如不服本裁定，應於裁定送達後五日內向本院提出抗告狀。
                              書記官  許清秋
中    華    民    國   100    年    8     月    1     日